臺灣屏東地方法院民事判決　　　　　　110年度潮簡字第395號
原　　　告　蘇信榮　
被　　　告　游永滄　

訴訟代理人　鍾家峻　
上列當事人間請求損害賠償事件，本院於民國111 年1 月11日言
詞辯論終結，判決如下：
    主  文
被告應給付原告新臺幣壹拾陸萬元，及自民國110 年12月14日起
至清償日止，按年息百分之五計算之利息。
原告其餘之訴駁回。
訴訟費用由被告負擔百分之七十四，其餘由原告負擔。
本判決第一項得假執行。但被告如以新臺幣壹拾陸萬元為原告預
供擔保後，得免為假執行。
    事實及理由
一、原告主張：被告於民國109 年9 月28日下午8 時35分許，駕
    駛車牌號碼0000-00 號自用小客貨車（下稱A 車），沿屏東
    縣枋寮鄉中正大路由南往北行經中正大路與中山路口，未注
    意前方停等紅燈之車輛，而撞擊原告駕駛所有車牌號碼000-
    0000號自用小客車（下稱B 車），令B 車復向前追撞訴外人
    尤啟鴻駕駛車牌號碼000-0000號自用小貨客車（下稱C 車）
    ，B 車受損維修費用新臺幣（下同）37萬5,226 元經保險公
    司給付，惟原告仍因本件事故受有B 車跌價損失16萬元、B
    車維修期間代步車輛費用（下稱代步費用）5 萬6,400 元等
    損害，爰依侵權行為法律關係提起本件訴訟，並聲明：被告
    應給付原告21萬6,400 元，及自起訴狀繕本送達翌日起至清
    償日止，按年息5%計算之利息。
二、被告則以：B 車經維修完畢即無損害，原告於事故後亦未出
    售B 車，跌價損失非原告所受損害，且原告未就代步費用提
    出證據，並無理由等語資為抗辯，並聲明：原告之訴駁回。
三、經查，兩造分別駕駛A 、B 車於上開時、地，因被告上述行
    為致原告所有B 車與A 、C 車碰撞而受損等情，有行車執照
    、結帳工單等件為證（本院卷第9-14頁），並經本院調閱交
    通事故卷宗無訛，且為兩造所不爭執，堪信為真實。
四、得心證之理由：
  ㈠按因故意或過失，不法侵害他人之權利者，負損害賠償責任
    ，民法第184 條第1 項前段已明定。再按負損害賠償責任者
    ，除法律另有規定或契約另有訂定外，應回復他方損害發生
    前之原狀。不能回復原狀或回復顯有重大困難者，應以金錢
    賠償其損害。損害賠償，除法律另有規定或契約另有訂定外
    ，應以填補債權人所受損害及所失利益為限，此為民法第21
    3 條第1 項、第215 條、第216 條第1 項所明定。復按損害
    賠償之目的在於填補所生之損害，其應回復者，並非「原有
    狀態」，而係損害事故發生前之「應有狀態」，應將事故發
    生後之變動狀況悉數考慮在內。故於物被毀損時，被害人除
    得請求修補或賠償修復費用，以填補技術性貶值之損失而回
    復物之物理性原狀外，就其物因毀損所減少之交易價值，亦
    得請求賠償，以填補交易性貶值之損失而回復物之價值性原
    狀（最高法院101 年度台上字第88號、106 年度台上字第20
    99號判決意旨參照）。又按汽車在同一車道行駛時，除擬超
    越前車外，後車與前車之間應保持隨時可以煞停之距離；汽
    車行駛時，駕駛人應注意車前狀況及兩車並行之間隔，並隨
    時採取必要之安全措施，道路交通安全規則第94條第1 項前
    段、第3 項前段亦有明定。
  ㈡查被告上述行為，具有未注意車前狀況及與前車保持煞停距
    離之過失，遂令B 車與A 車、C 車碰撞受損，已成立侵權行
    為。次依原告提出之高雄市新汽車商業同業公會出具鑑定函
    所載：該車2020年12月車價約56萬元，此車修復後因有切割
    車輛，中古車價應為40萬元等文字（本院卷第15頁），揆諸
    上開說明，B 車縱已維修完竣，仍因本件事故受有交易價值
    之貶損，既為客觀可估定之差額，核屬原告因本件事故時所
    受損害，不因其嗣後是否出售B 車而有異。又上述鑑定函所
    載雖為109 年12月，而非事故日之中古車價，惟衡諸常情，
    車輛價額多歷時而減，則原告以晚於事故日之鑑定車價為主
    張，對被告亦無不利，故此部分請求應屬有據。
  ㈢至原告主張之代步費用5 萬6,400 元，並無提出證據佐證，
    復為原告陳明無相關證據（本院卷第50頁），未足認定原告
    確有實際支出，不應准許。
五、綜上所述，原告依侵權行為法律關係，請求被告給付16萬元
    ，及自起訴狀繕本送達翌日即110 年12月14日（本院卷第47
    頁）起至清償日止，按年息5%計算之利息，為有理由，應予
    准許；逾此範圍之請求，則屬無據，應予駁回。
六、本件原告勝訴部分係適用簡易程序所為被告敗訴之判決，依
    民事訴訟法第389 條第1 項第3 款規定，應依職權宣告假執
    行，另依同法第392 條第2 項規定，職權宣告被告如預供擔
    保，免為假執行。
七、本件事證已臻明確，其餘攻擊防禦方法及證據，核與判決之
    結果不生影響，爰不一一論列，併此敘明。
八、訴訟費用負擔之依據：民事訴訟法第79條。
中    華    民    國   111    年    2     月     8    日
                  潮州簡易庭  法  官  曾迪群
以上正本係照原本作成。
如不服本判決，應於送達後20日內，向本院提出上訴狀並表明上
訴理由，如於本判決宣示後送達前提起上訴者，應於判決送達後
20 日內補提上訴理由書（須附繕本）。如委任律師提起上訴者
，應一併繳納上訴審裁判費。
中    華    民    國   111    年    2     月     8    日
                              書記官  劉  佳